臺灣橋頭地方法院刑事判決
111年度審交易字第655號
公  訴  人  臺灣橋頭地方檢察署檢察官
被      告  蘇進杰


            王家宏


上列被告因過失傷害案件，經檢察官提起公訴（111年度偵字第3
235號），本院判決如下：
    主  文
本件公訴不受理。
    理  由
一、公訴意旨詳如附件起訴書所載。
二、按告訴乃論之罪，告訴人於第一審辯論終結前，得撤回告訴
    ，又其告訴經撤回者，法院應諭知不受理之判決，並得不經
    言詞辯論為之，刑事訴訟法第238條第1項、第303條第3款、
    第307條分別定有明文。本件被告蘇進杰、王家宏均因過失
    傷害案件，經檢察官提起公訴，認被告蘇進杰係犯道路交通
    管理處罰條例第86條第1項、刑法第284條前段之無駕駛執照
    駕車過失傷害罪，被告王家宏係犯刑法第284條前段之過失
    傷害罪嫌，上開罪名依刑法第287條之規定須告訴乃論，茲
    據雙方調解成立，告訴人兼被告蘇進杰、王家宏均於本院第
    一審辯論終結前，具狀聲請撤回告訴，有調解筆錄1份、撤
    回告訴聲請狀2份在卷可參，依前開法條之規定，本件被告
    蘇進杰、王家宏被訴過失傷害部分，均應諭知不受理，並不
    經言詞辯論為之。
三、據上論斷，應依刑事訴訟法第303條第3款、第307條，判決
    如主文。
中　　華　　民　　國　　111 　年　　9 　　月　　16　　日
                刑事第五庭      法  官  黃逸寧
以上正本證明與原本無異。
如不服本判決應於收受送達後20日內向本院提出上訴書狀，並應
敘述具體理由；如未敘述上訴理由者，應於上訴期間屆滿後20日
內向本院補提理由書（均須按他造當事人之人數附繕本）「切勿
逕送上級法院」。
中　　華　　民　　國　　111 　年　　9 　　月　　19　　日
　　　　　　　　　　　　　　　  書記官  鄭珓銘
附件：　　　　
臺灣橋頭地方檢察署檢察官起訴書
                                     111年度偵字第3235號
　　被　　　告　蘇進杰　男　50歲（民國00年00月00日生）
　　　　　　　　　　　　住○○市○○區○○路○○0巷0○0
　　　　　　　　　　　　　號
　　　　　　　　　　　　國民身分證統一編號：Z000000000號
　　　　　　　　王家宏　男　21歲（民國00年0月00日生）
　　　　　　　　　　　　住○○市○○區○○街0巷00號
　　　　　　　　　　　　國民身分證統一編號：Z000000000號
上列被告因過失傷害案件，已經偵查終結，認應提起公訴，茲將
犯罪事實及證據並所犯法條分敘如下：
　　　　犯罪事實
一、蘇進杰明知己機車駕駛執照業已逕行註銷，仍於民國110年1
    1月5日16時32分許，騎乘車牌號碼000-000號普通重型機車
    ，由高雄市○○區○○○街00號前，欲起駛並橫越漁港一街前往
    南寮路光華二巷往南行駛時，本應注意車輛起駛前，應注意
    前後左右有無障礙或車輛行人，並應讓行進中之車輛行人優
    先通行；王家宏於同一時間，騎乘車牌號碼000-0000號普通
    重型機車沿漁港一街由西往東行駛，行經上開地點，本應注
    意行經無號誌之交岔路口，車輛應減速慢行作隨時停車之準
    備，並應注意左右來車；而依當時天候晴、日間自然光線、
    柏油路面乾燥無缺陷、道路無障礙物及視距良好，並無不能注意
    之情狀，2人竟疏未注意上開事項，蘇進杰未禮讓行進中車輛
    先行即貿然起駛橫越車道，王家宏未注意減速慢行及未注意
    左右來車即貿然前行，2車發生碰撞，致蘇進杰受有四肢擦
    傷之傷害；致王家宏受有左肩、左腕、左膝及左足挫擦傷之
    傷害。
二、案經蘇進杰、王家宏訴由高雄市政府警察局岡山分局報告偵
    辦。
　　　　證據並所犯法條
一、證據清單與待證事實：
編號 證 據 名 稱　　　　　 待 證 事 實　　　　　 一 被告蘇進杰於警詢及偵查中之供述 否認過失行為，辯稱：是對方撞伊，伊已跨越馬路一半才被對方撞擊云云 二 被告王家宏於警詢及偵查中之供述 否認過失行為，辯稱：是對方撞伊，伊行經路口前有減速，是對方直接撞上來云云 三 告訴人蘇進杰於警詢及偵查中之指訴、傷勢照片 證明被告王家宏之犯罪事實 四 告訴人王家宏於警詢及偵查中之指訴、國軍高雄總醫院附設民眾診療服務處診斷證明書 證明被告蘇進杰之犯罪事實 五 道路交通事故初步分析研判表、道路交通事故現場圖、道路交通事故調查報告表、道路交通事故談話紀錄表、事故現場照片 車禍發生經過及現場情形 六 公路監理電子閘門系統查詢結果列印資料 證明被告蘇進杰之機車駕駛執照業經逕行註銷 
二、核被告王家宏所為，係犯刑法第284條前段過失傷害罪嫌。
    核被告蘇進杰所為，係犯道路交通管理處罰條例第86條第1
    項、刑法第284條前段之汽車駕駛人無駕駛執照駕車過失傷
    害罪嫌，請依道路交通管理處罰條例第86條第1項規定，加
    重其刑。
三、依刑事訴訟法第251條第1項提起公訴。
　　此　致
臺灣橋頭地方法院
中　　華　　民　　國　 111　　年　　6 　　月　　24　　日
                              檢　察　官  靳 隆 坤
本件正本證明與原本無異
中　　華　　民　　國　 111　　年　　7 　　月　　1 　　日
                              書  記  官  孫 志 偉
附錄本案所犯法條全文
中華民國刑法第284條
因過失傷害人者，處 1 年以下有期徒刑、拘役或 10 萬元以下
罰金；致重傷者，處 3 年以下有期徒刑、拘役或 30 萬元以下
罰金。
道路交通管理處罰條例第86條
（刑責之加重及減輕）
汽車駕駛人，無駕駛執照駕車、酒醉駕車、吸食毒品或迷幻藥駕
車、行駛人行道或行經行人穿越道不依規定讓行人優先通行，因
而致人受傷或死亡，依法應負刑事責任者，加重其刑至二分之一
。
汽車駕駛人，在快車道依規定駕車行駛，因行人或慢車不依規定
，擅自進入快車道，而致人受傷或死亡，依法應負刑事責任者，
減輕其刑。